hu: Otthon és kert > Konyha és étkező > Asztali edények > Evőeszközök > Kanalak: Kávéskanalak; Desszertes kanalak; Jeges teás kanalak; Sókanalak; Tálalókanalak; Leveseskanalak; Evőkanalak; Teáskanalak
ja: ホーム・ガーデン > キッチン・ダイニング > テーブルウェア > 箸・カトラリー > スプーン: コーヒースプーン; デザートスプーン; アイスティースプーン; ソルトスプーン; サービングスプーン; スープスプーン; テーブルスプーン; ティースプーン
it: Casa e giardino > Cucina e pranzo > Stoviglie > Posate > Cucchiai: Cucchiaini da caffè; Cucchiai da dessert; Cucchiaini da tè freddo; Cucchiaini da sale; Cucchiai da portata; Cucchiai da zuppa; Cucchiaini; Cucchiaini da tè
hr-HR: Dom i vrt > Kuhinja i blagovaonica > Stolni pribor > Pribor za jelo > Žlice: Žličice za kavu; Žlice za desert; Žličice za ledeni čaj; Žličice za sol; Žlice za posluživanje; Žlice za juhu; Žlice za jelo; Žličice
zh-CN: 家居与园艺 > 厨房/餐厅 > 餐具 > 刀/叉/匙等 > 汤匙/勺子: 咖啡勺; 甜点勺; 冰茶勺; 盐勺; 上菜汤勺; 汤匙; 汤匙; 茶匙
pt-PT: Casa e jardim > Cozinha e refeições > Louça de mesa > Talheres > Colheres: Colheres de café; Colheres de sobremesa; Colheres de chá gelado; Colheres de sal; Colheres de servir; Colheres de sopa; Colheres de sopa; Colheres de chá
de: Heim & Garten > Küche & Esszimmer > Tafelgeschirr > Tischbestecke > Löffel: Kaffeelöffel; Dessertlöffel; Eistee-Löffel; Salzlöffel; Servierlöffel; Suppenlöffel; Esslöffel; Teelöffel
cs: Dům a zahrada > Kuchyně a jídelny > Stolní nádobí > Příbory > Lžíce: Kávové lžičky; Dezertní lžičky; Lžičky na ledový čaj; Lžičky na sůl; Lžíce na servírování; Polévková lžíce; Jídelní lžíce; Čajové lžičky
fi: Koti ja puutarha > Keittiö ja ruokailu > Astiat > Ruokailuvälineet > Lusikat: Kahvilusikat; Jälkiruokalusikat; Jääteelusikat; Suolalusikat; Tarjoilulusikat; Keittolusikat; Ruokalusikat; Teelusikat
sl-SI: Dom in vrt > Kuhinja in jedilnica > Namizni pribor > Jedilni pribor > Žlice: Kavne žličke; Žlice za sladico; Žličke za ledeni čaj; Žličke za sol; Servirne žlice; Jušne žlice; Jušne žlice; Čajne žličke
ru: Дом и сад > Кухня и сервировка стола > Столовая посуда и предметы сервировки > Столовые приборы > Ложки: Кофейные ложки; Десертные ложки; Ложки для ледяного чая; Ложки для соли; Сервировочные ложки; Суповые ложки; Столовые ложки; Чайные ложки
pl: Dom i ogród > Kuchnia i jadalnia > Zastawy stołowe > Sztućce > Łyżki: Łyżeczki do kawy; Łyżeczki deserowe; Łyżeczki do mrożonej herbaty; Łyżeczki do soli; Łyżki do serwowania; Łyżki do zupy; Łyżki stołowe; Łyżeczki do herbaty
tr: Ev ve Bahçe > Mutfak ve Yemek > Sofra Takımları > Çatal Bıçaklar > Kaşıklar: Kahve Kaşıkları; Tatlı Kaşıkları; Buzlu Çay Kaşıkları; Tuz Kaşıkları; Servis Kaşıkları; Çorba Kaşıkları; Yemek Kaşıkları; Çay Kaşıkları
ro-RO: Casă și grădină > Bucătărie și sufragerie > Veselă > Farfurii întinse > Linguri: Lingurițe de cafea; Linguri de desert; Linguri pentru ceai rece; Linguri de sare; Linguri de servire; Polonice; Linguri; Lingurițe
pt-BR: Casa e jardim > Produtos de cozinha e aparelhos de jantar > Utensílios para mesa > Louça rasa > Colheres: Colheres de café; Colheres de sobremesa; Colheres para chá gelado; Colheres de sal; Colheres de servir; Colheres de sopa; Colheres de sopa; Colheres de chá
es: Casa y jardín > Cocina y comedor > Utensilios de mesa > Cubiertos > Cucharas: Cucharas de café; Cucharas de postre; Cucharas para té helado; Cucharas de sal; Cucharas para servir; Cucharas para sopa; Cucharas; Cucharillas de té
da: Hjem og have > Køkken og spisestue > Service og bestik > Spisebestik > Skeer: Kaffeskeer; Dessertskeer; Istesskeer; Saltskeer; Serveringsskeer; Suppeskeer; Spiseskeer; Teskeer
lt-LT: Namai ir sodas > Virtuvė ir valgomasis > Stalo reikmenys > Stalo įrankiai > Šaukštai: Kavos šaukšteliai; Desertiniai šaukšteliai; Šaltos arbatos šaukšteliai; Druskos šaukšteliai; Serviravimo šaukštai; Sriubos šaukštai; Valgomieji šaukštai; Arbatiniai šaukšteliai
el: Σπίτι & κήπος > Κουζίνα & τραπεζαρία > Επιτραπέζια σκεύη σερβιρίσματος > Μαχαιροπήρουνα > Κουτάλια: Κουταλάκια του καφέ; Κουτάλια επιδόρπιου; Κουτάλια παγωμένου τσαγιού; Κουταλάκια αλατιού; Κουτάλες σερβιρίσματος; Κουτάλια σούπας; Κουταλιές της σούπας; Κουταλάκια του τσαγιού
sk-SK: Dom a záhrada > Kuchyňa a jedáleň > Stolový riad > Príbory > Lyžice: Kávové lyžičky; Dezertné lyžice; Lyžičky na ľadový čaj; Lyžičky na soľ; Servírovacie lyžice; Polievkové lyžice; Polievkové lyžice; Čajové lyžičky
sv: Hem och trädgård > Kök och matsal > Serviser > Matbestick > Skedar: Kaffeskedar; Dessertskedar; Isteskedar; Saltskedar; Serveringsskedar; Soppskedar; Matskedar; Teskedar
fr: Maison et jardin > Arts de la table et arts culinaires > Arts de la table > Couverts > Cuillères: Cuillères à café; Cuillères à dessert; Cuillères à thé glacé; Cuillères à sel; Cuillères de service; Cuillères à soupe; Cuillères à soupe; Cuillères à thé
en: Home & Garden > Kitchen & Dining > Tableware > Flatware > Spoons: Coffee Spoons; Dessert Spoons; Iced Tea Spoons; Salt Spoons; Serving Spoons; Soup Spoons; Tablespoons; Teaspoons
nb: Hjem og hage > Kjøkken og spiserom > Borddekning > Bestikk > Skjeer: Kaffeskjeer; Dessertskjeer; Iste-skjeer; Saltskjeer; Serveringsskjeer; Suppeskjeer; Spiseskjeer; Teskjeer
vi: Nhà và vườn > Phòng bếp và phòng ăn > Đồ dùng trên bàn ăn > Đồ dẹt để bàn ăn > Thìa: Thìa cà phê; Thìa tráng miệng; Thìa trà đá; Thìa muối; Thìa phục vụ; Thìa canh; Thìa canh; Thìa trà
bg-BG: Дом и градина > Кухня и трапезария > Посуда за хранене > Прибори за хранене > Лъжици: Лъжички за кафе; Десертни лъжици; Лъжички за леден чай; Лъжици за сол; Лъжици за сервиране; Лъжици за супа; Супени лъжици; Чаени лъжички
th: บ้านและสวน > ห้องครัวและการรับประทานอาหาร > เครื่องใช้บนโต๊ะอาหาร > อุปกรณที่ใช้บนโต๊ะอาหาร > ช้อน: ช้อนกาแฟ; ช้อนขนมหวาน; ช้อนชาเย็น; ช้อนตักเกลือ; ช้อนเสิร์ฟ; ช้อนซุป; ช้อนโต๊ะ; ช้อนชา
nl: Huis en tuin > Keuken en eetkamer > Servies en bestek > Bestek > Lepels: Koffielepels; Dessertlepels; Longdrinklepels; Zoutlepels; Serveerlepels; Soeplepels; Eetlepels; Theelepels
zh-TW: 居家和庭園 > 廚房與餐廳 > 餐具 > 扁平餐具 > 湯匙: 咖啡匙; 甜點匙; 冰茶匙; 鹽匙; 沙拉匙; 湯匙; 湯匙; 茶匙
ko: 가정/원예 용품 > 주방/식탁 > 식탁용 식기류 > 수저류 > 숟가락: 커피 스푼; 디저트 스푼; 아이스티 스푼; 소금 스푼; 서빙 스푼; 수프 스푼; 테이블 스푼; 티스푼